【裁判字號】    91,交簡上,50
【裁判日期】    920909
【裁判案由】    過失傷害
【裁判全文】
臺灣嘉義地方法院刑事判決                        九十一年度交簡上字第五號
    上  訴  人  臺灣嘉義地方法院檢察署檢察官
    被      告  甲○○
右列上訴人因過失傷害案件，不服本院簡易庭中華民國九十一年十月三十一日九十一
年度交簡字第一二二四號第一審判決（聲請簡易判決處刑書：臺灣嘉義地方法院檢察
署九十一年度調偵字第二三七、二四四號），提起上訴，本院管轄第二審合議庭判決
如左：
    主  文
上訴駁回。
    事  實
一、甲○○於民國九十一年五月二十八日上午十一時五十五分許，駕駛車號七Ｊ─二
    九四二號自小貨車，行經嘉義縣中埔鄉富收村四二之一四號前之施工路段之際，
    原應注意車前狀況，隨時採取必要安全措施，及行經道路修理地段，不得超車，
    欲超越同一車道之前車時，須先按鳴喇叭二單響或變換燈光一次，超越時，應顯
    示方向燈並於前車左側保持半公尺以上之間隔超過，而依當時為白天，天氣晴朗
    ，路面乾燥，並無不能注意之情事，竟疏未注意而貿然超車，乃擦撞前方同向由
    乙○○所騎乘，車號ＺＵＣ—三二七號輕型機車，致乙○○受有腦震盪、胸部挫
    傷、右下肢挫傷、左手蜂窩性組織炎及左側第七、第八肋骨骨折等傷害。甲○○
    於肇事後，犯罪未被發覺前，向至現場處理尚不知肇事者為何人之有偵查犯罪職
    權之警員吳文良自承其為肇事者而自首，併接受裁判。
二、案經乙○○訴由嘉義縣警察局水上分局報請臺灣嘉義地方法院檢察署檢察官偵查
    聲請以簡易判決處刑。
    理  由
一、訊據被告甲○○對其於右揭時、地駕駛車號七Ｊ—二九四二號自小貨車與告訴人
    乙○○騎乘車號ＺＵＣ—三二七號輕型機車肇事之事實，坦承不諱，核與告訴人
    乙○○於警訊、偵查及本院審理時指訴之情節相符，且有交通事故調查報告表、
    現場照片六張附卷警卷可稽。又告訴人因本件車禍受有腦震盪、胸部挫傷、右下
    肢挫傷、左手蜂窩性組織炎及左側第七、第八肋骨骨折之傷害，亦有財團法人天
    主教聖馬爾定醫院出具之診斷證明書及國軍台中總醫院附設民眾診療服務處出具
    之診斷證明書在卷可稽，被告雖以告訴人初於警訊中出示之診斷證明書僅記載其
    受有腦震盪之傷害而質疑告訴人上開除腦震盪之傷害外，並非本件車禍所造成，
  惟經本院向告訴人發生本件車禍後急診之財團法人聖馬爾定醫院函詢結果，經該
    院函覆以：告訴人於九十一年伍月二十八日因車禍入急診觀察後離院，於九十一
    年五月二十九日因持續不適，再度入急診，建議住院接受治療，當時主訴為全身
    多處疼痛，左肘瘀血、頭痛、頭暈、多處關節疼痛。告訴人九十一年五月二十八
    日於急診處之胸部Ｘ光檢查，左側七、八肋骨有骨折現象，唯住院中告訴人除胸
    部疼痛外，無其他呼吸症狀，故未注意填入診斷書。左側之蜂窩性組織炎，依學
    理而言，可能為瘀血在自行吸收過程中細菌引致感染。此有該院九十二年六月三
    日（九二）惠醫字第０六八五號函及函附之病歷資料一份在卷可參，足徵告訴人
    上開傷害均係本件車禍所肇致無訛。按汽車行駛時，駕駛人應注意車前狀況，隨
    時採取必要之安全措施；又車輛行經道路修理地段，不得超車，欲超越同一車道
    之前車時，需先按鳴喇叭二單響或變換燈光一次，超越時，應顯示方向燈並於前
    車左側保持半公尺以上距離超過，道路交通安全規則第九十四條第三項、第一百
    零一條第一、三、五款分別定有明文，被告駕車自應注意上述道路交通安全規定
    。又肇事當時為白天，天氣晴朗，路面乾燥，並無不能注意之情事，有警卷所附
    之道路交通事故調查報告表所載肇事時、地之天候及路況可稽，是被告並無不能
    注意之情事，而竟疏未注意，致擦撞由告訴人所騎乘之機車，足見其行為，顯有
    過失，本件車禍經送臺灣省嘉雲區車輛行車事故鑑定委員會鑑定結果，亦同認「
    甲○○駕駛自小貨車，超車不當，由後擦撞前車，為肇事原因。乙○○無肇事因
    素。」，有該委員會九十二年七月十五日嘉鑑字第九二０七０四號函附之鑑定意
    見書附於本院卷足憑。復被告之過失行為與告訴人之傷害結果間，具有相當因果
    關係，本件事證明確，被告犯行堪以認定。
二、核被告所為係犯刑法第二百八十四條第一項前段之過失傷害罪。其於肇事後在未
    被有偵查犯罪職權之機關或公務員查知其為犯人前，即主動向接獲報案而至現場
    處理之嘉義縣警察局民雄分局南港派出所警員吳文良自首等情，業據證人吳文良
    於原審審理時到庭證述綦詳（原審卷第十六頁參見），其並因而接受本件之裁判
    ，應依刑法第六十二條前段之規定，減輕其刑。原審依刑事訴訟法第四百四十九
    條第一項、第四百五十四條第二項，刑法第二百八十四條第一項前段、第六十二
    條前段、第四十一條第一項前段，罰金罰鍰提高標準條例第一條前段、第二條，
    逕以簡易判決判處被告有期徒刑三月，併諭知易科罰金以三百元折算一日，經核
    原審認事用法並無違誤，量刑亦屬妥適，上訴人上訴指摘被告未出面與被害人協
    商賠償事宜，顯然毫無悔意，原判決量刑過輕云云，惟被告業於本院審理時與被
    害人達成訴訟上之和解，被害人得尋民事執行程序滿足其所受損害，上訴執上開
    理由認原審判決不當為無理由，應予駁回。
據上論斷，應依刑事訴訟法第四百五十五條之一第一項、第三項、第三百六十八條，
判決如主文。
本案經檢察官陳鈴香到庭執行職務
中      華      民      國    九十二    年      九      月        九    日
                                臺灣嘉義地方法院刑事第一庭
                                  審判長法  官    夏金郎
                                        法  官    李文輝
                                        法  官    劉瓊雯
右正本證明與原本無異。
本件不得上訴。
中      華      民      國    九十二    年      九      月        九    日
                                        書記官    陳冠學
附錄本案論罪科刑之法條：
刑法第二百八十四條：
因過失傷害人者，處六月以下有期徒刑、拘役或五百元以下罰金。致重傷者，處一年
以下有期徒刑、拘役或五百元下罰金。


司法院資訊處製作；財團法人民間司法改革基金會備份。
